【裁判字號】    91,交自,1
【裁判日期】    921114
【裁判案由】    過失傷害
【裁判全文】
臺灣雲林地方法院刑事判決                            九十一年度交自字第一號
    自  訴  人  乙○○
    自訴代理人  許哲嘉律師
    被      告  甲○○
右列被告因過失傷害等案件，經自訴人提起自訴（九十一年度交自字第一號）及檢察
官移
    主  文
甲○○因過失致人於死，處有期徒刑捌月。
    事  實
一、甲○○於民國（下同）九十一年三月十日二十時許，酒後（飲酒後其吐氣所含酒
    精成份為每公升．五四亳克以上）駕駛車號Ｓ五－三九三七號自用小客車，沿
    雲林縣褒忠鄉○○○○路甲線東往西由褒忠往馬光方向行駛，行經該公路與台十
    九線外環道交岔路口處，本應注意汽車行進中駕駛人應注意車前狀況，隨時採取
    必要安全措施；又行車速度，依標誌之規定，無標誌者，在市區道路，時速不得
    超過四十公里，在郊外道路，不得超過六十公里；汽車駕駛人飲酒後，吐氣所含
    酒精成分超過每公升‧二五毫克以上者，不得駕車，且依當時情況並無不能注
    意之情事，竟疏未注意而於酒後以時速七十公里之速度超速行駛。適有乙○○（
    另經本院判決確定）亦飲酒達不能安全駕駛之程度（飲酒後其吐氣所含酒精成份
    為每公升．七四亳克），詎仍駕駛ＳＯ－四五二號自用小貨車，右側乘客座
    搭載張世和，沿前揭一五八公路甲線由東往西自對向行駛至該路口處，亦本應注
    意汽車行駛時，駕駛人應注意車前狀況，並隨時採取必要之安全措施；汽車駕駛
    人飲酒後，吐氣所含酒精成分超過每公升‧二五毫克以上者，不得駕車；汽車
    行駛至交岔路口，轉彎車應暫停讓直行車先行，且依當時情況並無不能注意之情
    事，竟疏未注意而貿然在上開路口轉彎，甲○○之自小客車左前側車頭與乙○○
    所駕駛之自小貨車右前車頭因而發生強烈碰撞，致張世和因此車禍撞擊受有頭、
    臉部多處挫裂傷、皮下出血、頂股骨折、鼻部溢血、背部多處擦傷、表皮出血、
    三十八公分乘十二公分乘三公分之右小腿挫裂傷、肌肉碎裂、碎裂性骨折、左下
    肢挫傷、股骨、脛骨骨折、上肢多處擦裂傷等傷害，當場即無生命跡象呈現；乙
    ○○則受有左脛腓骨開放性骨折、左距骨骨折合併開放傷口、右脛骨及踝關節骨
    折、右掌骨骨折、右股骨轉子骨折、骨盆骨折、左鎮骨骨折等傷害。
二、案經被害人乙○○提起自訴及被害人張世和之妻丙○○訴由雲林縣警察局虎尾分
    局報請臺灣雲林地方法院檢察署檢察官偵查起訴。
    理  由
一、右揭事實，業據被告甲○○於本院審理中坦承不諱，核與自訴人即被害人乙○○
    指述車禍發生之情節相符，復有道路交通事故調查報告表、道路交通事故證明書
    、現場照片二十九張、重大交通事故紀錄單、初步調查報告表、道路交通事故調
    查報告表、酒精測試單等件附卷可資佐證。被害人張世和因本件車禍死亡，業經
    臺灣雲林地方法院檢察署檢察官督同法醫師相驗明確，有相驗屍體證明書、驗斷
    書、及勘驗筆錄等在卷可憑；自訴人乙○○因本件車禍受有傷害，亦據其提出診
    斷證明書在卷可證。按汽車行進中駕駛人應注意車前狀況，隨時採取必要安全措
    施；又行車速度，依標誌之規定，無標誌者，在市區道路，時速不得超過四十公
    里，在郊外道路，不得超過六十公里；汽車駕駛人飲酒後，吐氣所含酒精成分超
    過每公升‧二五毫克以上者，不得駕車，道路交通安全規則第九十四條第三項
    、九十三條第一項第一款、第一百十四條第一項第二款分別定有明文。查被告於
    右揭時地駕駛自用小客車，本應注意遵守上開規定，且按當時情形，並無不能注
    意之情事，竟疏未注意而肇事，致被害人張世和死亡，自訴人乙○○受傷，為有
    過失。且被告之過失行為與被害人張世和之死亡、自訴人乙○○之受傷間復有相
    當因果關係。至被告於肇事後，經抽血所做之血液中所含酒精濃度測試，其結果
    雖僅達０‧０七二五mg/ dl（換算呼吸中所含酒精濃度約為每公升Ｏ‧一四五毫
    克），有生化檢驗報告單乙紙在卷可稽，惟該測試時間距離被告酒後最初駕駛前
    開自用小客車上路之際（前一日二十時許）已達六小時又二十四分以上，按人體
    內酒精含量自開始飲酒時逐漸累積，在完成飲酒時體內酒精含量達到最高，隨後
    依代謝率逐漸代謝而降低，而人體每小時吐氣中酒精含量代謝率為每公升零點零
    六二八毫克（詳見中央警察大學交通學系陳高村有關吐氣中酒精含量倒推計算過
    程一文），則依據測試時之血液中所含酒精濃度推算酒後最初駕駛汽車時之呼吸
    吐氣所含酒精濃度，被告最初駕駛前開小客車時之呼吸吐氣所含酒精濃度應已高
    達每公升Ｏ‧五四六九二毫克以上（○‧一四五＋○‧○六二八×六‧四小時）
    。再者，參以當呼吸酒精濃度達每公升Ｏ‧二五毫克時，將造成輕度中毒，當呼
    吸濃度達每公升Ｏ‧五毫克時，將影響駕駛，當呼吸濃度達每公升Ｏ‧七五毫克
    時，將造成思考、個性及行為改變，當呼吸濃度達每公升一毫克時，將造成中度
    中毒而有步態不穩、噁心、嘔吐、精神混惑不清等症狀，此有行政院國軍退除役
    官兵輔導委員會台北榮民總醫院（八八）北總內字第二六八六八號函附卷可憑。
    本件事證已臻明確，被告之犯行堪予認定。
二、核被告所為，係犯刑法第二百七十六條第一項之過失致死罪及同法第二百八十四
    條第一項前段之過失傷害罪。被告以一過失行為致被害人張世和死亡、致乙○○
    受傷，同時觸犯過失致死罪及過失傷害罪，為想像競合犯，應從一較重之過失致
    死罪處斷。被告係酒後駕車，其飲酒後吐氣所含酒精成份為每公升０．五四亳克
    ，已超過每公升０．二五亳克，自應適用道路交通管理處罰條例第八十六條第一
    項之加重規定，附此說明。爰審酌被告就本件事故發生之過失程度、所生危害、
    肇事後坦承不諱之態度，及已與被害人張世和之妻丙○○、之母張王灃、之子張
    凱韋、之女張雅雯、張媱茹達成和解，此有雲林縣土庫鎮調解委員會調解筆錄在
    卷可稽，惟對被害人乙○○部分均尚未賠償等一切情狀，量處被告如主文所示之
    刑，以示懲儆。
三、臺灣雲林地方法院檢察署移送併案審理之九十一年度偵字第二三四一號案件與前
    述已起訴部分係屬同一案件，本院自得一併審理，併此敘明。
據上論斷，應依刑事訴訟法第二百九十九條第一項前段，刑法第二百七十六條第一項
、第二百八十四條第一項前段、第五十五條，道路交通管理處罰條例第八十六條第一
項，罰金罰鍰提高標準條例第一條前段，判決如主文。
本案經檢察官丁○○到庭執行職務。
中      華      民      國      九十二      年    十一    月  十四      日
                                         臺灣雲林地方法院刑事第四庭
                                             法  官  陳  婉  玉
右正本證明與原本無異。
如不服本判決，應於判決送達後十日內向本院提出上訴狀( 應附繕本 )。
                                             書記官  徐  基  典
中      華      民      國      九十二      年    十一    月  十四      日


司法院資訊處製作；財團法人民間司法改革基金會備份。
